最高法院刑事判決　　　　　　　　一○○年度台上字第二四號
上　訴　人　柯火燦
上列上訴人因違反毒品危害防制條例案件，不服台灣高等法院台
中分院中華民國九十九年十一月九日第二審判決（九十九年度上
訴字第一五七七號，起訴案號：台灣台中地方法院檢察署九十九
年度偵字第二七三四號），提起上訴，本院判決如下：
    主  文
上訴駁回。
    理  由
按刑事訴訟法第三百七十七條規定，上訴於第三審法院，非以判
決違背法令為理由，不得為之。是提起第三審上訴，應以原判決
違背法令為理由，係屬法定要件。如果上訴理由書狀並未依據卷
內訴訟資料，具體指摘原判決不適用何種法則或如何適用不當，
或所指摘原判決違法情事，顯與法律規定得為第三審上訴理由之
違法情形，不相適合時，均應認其上訴為違背法律上之程式，予
以駁回。本件原審經審理結果，認為上訴人柯火燦有原判決事實
欄二所載意圖營利，基於販賣第一級毒品海洛因之個別犯意，販
賣海洛因予王緯豐三次之犯行明確，因而維持第一審論處上訴人
販賣第一級毒品三罪刑，駁回上訴人在第二審之上訴，已詳調
查、取捨證據之結果及憑以認定犯罪事實之心證理由。並就上訴
人否認犯行之供詞及其所辯各語認非可採，予以論述。按證據之
取捨、證據證明力之判斷，以及事實有無之認定，屬事實審法院
之職權，苟其取捨判斷與認定，並不違背論理法則及經驗法則，
即不容任意指為違法，而執為適法之第三審上訴理由。本件原審
認定上訴人有原判決事實欄二所載販賣海洛因予王緯豐三次之犯
行，係以該事實業據王緯豐於民國九十九年二月十日檢察官偵訊
及九十九年四月二十九日第一審審理時結證明確，並有(1)王緯豐
於警局指認販賣其毒品之人係上訴人無誤之犯罪嫌疑人紀錄表（
被指認人含上訴人在內共五人）及偵查庭當庭指認上訴人之彩色
照片在卷，(2)上訴人為警查獲後，在其所駕駛之0531－HS號自用
小客車查扣其業已施用海洛因之注射針筒三支，當日採其尿液送
驗呈現嗎啡陽性反應之詮昕科技股份有限公司濫用藥物尿液檢驗
報告及台中縣警察局烏日分局偵查隊委託鑑驗尿液與真實姓名對
照表各一份，(3)卷附門號0000000000號、0000000000號行動電話
之通聯紀錄顯示之通話時間，核與王緯豐在第一審審理時結證其
向上訴人購買海洛因以行動電話連繫之時間及經過相同，(4)員警
在上訴人駕駛之前揭自小客車內查獲之疑似毒品海洛因之白色粉
末三包，經送驗結果確實檢出含第一級毒品海洛因成分，有法務
部調查局濫用藥物實驗室鑑定書足憑，(5)有NOKIA 廠牌白色雙插
卡行動電話（內插入門號0000000000號、0000000000號SIM 卡）
扣案可資佐證等證據資料，予以綜合判斷，認上訴人之犯行堪予
認定。且指駁：上訴人於偵、審中否認有意圖營利販賣海洛因之
犯意，辯稱伊與王緯豐不相識，王緯豐之證詞前後所述有重大瑕
疵，不足為上訴人犯罪之論據云云，為卸責飾詞。並說明：(1)王
緯豐之警詢筆錄因不符合傳聞法則例外之規定，不得作為證據，
(2)王緯豐偵查中所為陳述雖係被告以外之人於審判外之陳述，如
何具有證據能力，(3)王緯豐就本案以外其他人向上訴人購買毒品
之次數、使用車輛等述雖不盡一致，惟王緯豐對於本案交付毒
品對象、數量、地點、購買毒品日期等交易要件之陳述則屬前後
相符，且經原審提示王緯豐與上訴人間之通聯紀錄予王緯豐辨識
，互核相符，已足特定犯罪行為之同一性，至於王緯豐所證述交
易毒品之枝節部分雖有些微差異，仍不能憑此即謂王緯豐之證言
全部皆係出於虛構不實，(4)上訴人於原審聲請傳喚證人即000000
0000號行動電話門號之申辦人葉銘治，欲證明其並未使用該門號
，惟葉銘治經原審傳訊、拘提未到，而衡諸審判實務經驗，及向
電信公司申租門號，均於申租人領得SIM 卡時，即將該門號連同
SIM卡均移轉與申領人取得，電信公司並不再保留該SIM卡之所有
權，已為法院審判職務上所已知之事項，亦無從以扣案SIM 卡申
辦人非上訴人名義，即遽為上訴人有利之認定，故原審認無再傳
訊葉銘治之必要等由甚詳。又以核上訴人所為，係犯毒品危害防
制條例第四條第一項之販賣第一級毒品三罪，先各依累犯規定加
重其刑（死刑、無期徒刑部分除外）後，再依刑法第五十九條規
定減輕其刑，並酌情各量處有期徒刑十五年八月，且定其應執行
刑為有期徒刑十七年，及為相關從刑之諭知。已詳其所憑證據
及認定之理由，所為論斷，均有卷存證據資料可資覆按。上訴意
旨雖指摘原判決違法，然查：本件原判決對上訴人否認販賣海洛
因予王緯豐，所辯：門號0000000000、0000000000、0000000000
號行動電話，均非伊所使用，伊警詢時雖坦承使用該三門號之行
動電話，然係因毒癮發作，警察說如果不承認，筆錄無法製作，
所以要伊承認云云，業經調閱台灣台中地方法院九十九年度訴字
第四二九號上訴人施用毒品案卷證，及參酌原審九十九年九月一
日行準備程序時上訴人之供詞，以及援引證人即詢問上訴人警詢
筆錄之警員蔡文雄、記錄上訴人警詢筆錄之警員歐政倫於原審具
結之證詞，警員歐守展於第一審及原審之證言，本於調查所得，
相互勾稽，說明上訴人前開辯解，何以不足採信之理由，核與客
觀上之經驗法則並無違背。上訴意旨猶謂上述門號之行動電話均
非上訴人所有，上訴人亦未使用，警員歐守展之證詞不實在云云
，對原判決已明白論斷所為適法之職權行使，再事爭執，而未具
體指摘原判決有如何之違背法令，要非適法之第三審上訴理由。
至於其他上訴意旨均係就原審依憑證據所為採證、認事職權之行
使，以及原判決已說明之事項，依憑己見任意指摘為違法，並重
為事實之爭執，否認有販賣海洛因營利之犯意及行為，殊與法律
規定得為第三審上訴理由之違法情形不相適合。衡以前開說明，
其上訴為違背法律上之程式，應予駁回。
據上論結，應依刑事訴訟法第三百九十五條前段，判決如主文。
中    華    民    國  一○○  年    一    月    六    日
                      最高法院刑事第十二庭
                          審判長法官  賴  忠  星  
                                法官  呂  丹  玉  
                                法官  吳      燦  
                                法官  蔡  名  曜  
                                法官  葉  麗  霞  
本件正本證明與原本無異
                                      書  記  官  
中    華    民    國  一○○  年    一    月   十二   日
                                                      Ｅ